【裁判字號】    99,易,589
【裁判日期】    990622
【裁判案由】    毒品危害防制條例
【裁判全文】
臺灣板橋地方法院刑事判決               99年度易字第589號
公  訴  人  臺灣板橋地方法院檢察署檢察官
被      告  甲○○
上列被告因違反毒品危害防制條例案件，經檢察官提起公訴（98
年度毒偵字第8625號），被告於準備程序中就被訴事實為有罪之
陳述，經告知被告簡式審判程序之旨，並聽取當事人之意見後，
本院合議庭裁定由受命法官獨任進行簡式審判程序，判決如下：
    主  文
甲○○持有第二級毒品純質淨重貳拾公克以上，累犯，處有期徒
刑壹年。扣案之第二級毒品甲基安非他命貳拾捌包（驗餘淨重合
計參參點玖伍公克）均沒收銷燬，甲基安非他命小包裝袋貳拾捌
個、吸食器壹組及吸管貳支均沒收。
    事  實
一、甲○○前因施用毒品案件，經法院裁定送觀察、勒戒後認無
    繼續施用毒品之傾向，於民國90年6 月4 日執行完畢釋放，
    並經臺灣板橋地方法院檢察署檢察官以90年度毒偵字第2237
    號為不起訴處分確定。又於93年間因施用第二級毒品案件，
    經本院93年度簡字第2926號刑事簡易判決判處有期徒刑4 月
    ，如易科罰金以銀元300 元折算1 日確定，於94年11月30日
    執行完畢，又於96年間因施用第二級毒品案件，經本院96年
    度簡字第7969號刑事簡易判決判處有期徒刑5 月，如易科罰
    金以新臺幣1000元折算1 日確定，於97年5 月13日易科罰金
    執行完畢，又於97年間因施用第二級毒品案件，經本院97年
    度易字第2903號刑事判決，判處有期徒刑6 月，如易科罰金
    以新臺幣1000元折算1 日確定，於98年1 月7 日易科罰金執
    行完畢。詎仍不知悔改，明知甲基安非他命係毒品危害防制
    條例所列之第二級毒品，不得非法施用、持有，仍基於持有
    以供施用第二級毒品甲基安非他命之犯意，於98年11月14日
    晚間某時許，在其位於臺北縣板橋市○○路○ 段323 號22樓
    之9 之居所內，施用第二級毒品甲基安非他命1 次。嗣經員
    警於同年月15日下午3 時20分許，在上開處所內查獲，並扣
    得甲○○所有供其施用之甲基安非他命28小包及吸食器1 組
    、吸管2 支，經採取其尿液送驗，結果呈甲基安非他命陽性
    反應，始悉上情。
二、案經臺北縣政府警察局板橋分局報告臺灣板橋地方法院檢察
    署檢察官偵查起訴。
    理  由
一、本件係經被告甲○○於準備程序當庭就被訴事實為有罪之陳
    述，經本院合議庭裁定由受命法官改依簡式審判程序審理，
    則依刑事訴訟法第273 條之2 、同法第159 條第2 項之規定
    ，不適用傳聞法則有關限制證據能力之相關規定，合先敘明
    。
二、上揭事實，業據被告於本院審理時坦承不諱，而其為警採集
    之尿液，經送請臺灣檢驗科技股份有限公司檢驗結果，確呈
    施用甲基安非他命陽性反應，有該公司濫用藥物檢驗報告及
    代號與真實姓名對照表各1 紙附卷可稽，而扣案之甲基安非
    他命28小包，經內政部警政署刑事警察局鑑定結果，確均含
    甲基安非他命無訛，且經該鑑定結果估算，毒品甲基安非他
    命純度約95% ，總純質淨重超過20公克以上，有鑑定書在卷
    可憑，並有吸食器1 組及吸管2 支扣案可佐，上開補強證據
    ，已足資擔保被告任意性自白之真實性，核與事實相合，堪
    以認定。此外，被告經觀察、勒戒執行完畢釋放後，又分於
    93年、96年及97年間，因施用毒品經判刑確定執行完畢，有
    臺灣高等法院被告前案紀錄表在卷可憑，則其本件施用第二
    級毒品罪，亦應依法追訴處罰。
三、核被告所為，係犯毒品危害防制條例第11條第4 項之持有第
    二級毒品純質淨重二十公克以上之罪。被告施用第二級毒品
    之行為，應為法定刑較重之持有第二級毒品純質淨重二十公
    克以上之行為所吸收，不另論罪。公訴意旨認被告持有毒品
    之行為，應為施用之行為所吸收，應係誤會，惟公訴意旨除
    起訴被告施用第二級毒品甲基安非他命之犯行外，並已敘及
    本案被告非法持有甲基安非他命之犯行，應認起訴之基本社
    會事實同一，且全部犯罪事實及所犯法條業經蒞庭檢察官實
    行公訴時敘明，並經本院當庭諭知被告，本院自得就全部犯
    罪事實一併審究。又被告有如事實欄所示之犯罪科刑執行情
    形，有前述臺灣高等法院被告全國前案紀錄表可佐，其於徒
    刑執行完畢後5 年內，故意再犯本件有期徒刑以上之罪，為
    累犯，應依刑法第47條第1 項之規定加重其刑。爰審酌被告
    有多項前科，且持有之甲基安非他命純度及純質淨重之質、
    量均遠逾一般，足見其未戒除毒品惡習，並審酌其犯罪動機
    、手段、智識程度、犯後坦承犯行態度良好等一切情狀，量
    處如主文所示之刑。
四、扣案之第二級毒品甲基安非他命28小包（驗餘淨重合計33.9
    5 公克），為本案查獲之毒品，應依毒品危害防制條例第18
    條第1 項規定諭知沒收銷燬。裝盛甲基安非他命之小外包裝
    袋28個具有防止毒品裸露、逸出及潮濕功用，及吸食器1 組
    、吸管2 支，均為被告所有，分為便利被告持有毒品及施用
    毒品所用之物，業據被告供述在卷，均依刑法第38條第1 項
    第2 款規定宣告沒收。
據上論斷，應依刑事訴訟法第273 之1 第1 項、第299 條第1 項
前段，毒品危害防制條例第11條第4 項、第18條第1 項，刑法第
11條前段、第47條第1 項、第38條第1 項第2 款，判決如主文。
本案經檢察官楊景舜到庭執行職務。
中    華    民    國    99    年    6     月    22    日
                  刑事第十六庭  法  官  陳正昇
以上正本證明與原本無異。
如不服本判決應於收受送達後10日內向本院提出上訴書狀，並應
敘述具體理由；其未敘述上訴理由者，應於上訴期間屆滿後20日
內向本院補提理由書（均須按他造當事人之人數附繕本）「切勿
逕送上級法院」
                                書記官  林文達
中    華    民    國    99    年    6     月    23    日
附錄本案論罪科刑法條全文
毒品危害防制條例第11條
持有第一級毒品者，處3 年以下有期徒刑、拘役或新臺幣5 萬元
以下罰金。
持有第二級毒品者，處2 年以下有期徒刑、拘役或新臺幣3 萬元
以下罰金。
持有第一級毒品純質淨重10公克以上者，處1 年以上7 年以下有
期徒刑，得併科新臺幣100萬元以下罰金。
持有第二級毒品純質淨重20公克以上者，處6 月以上5 年以下有
期徒刑，得併科新臺幣70萬元以下罰金。
持有第三級毒品純質淨重20公克以上者，處3 年以下有期徒刑，
得併科新臺幣30萬元以下罰金。
持有第四級毒品純質淨重20公克以上者，處1 年以下有期徒刑，
得併科新臺幣10萬元以下罰金。
持有專供製造或施用第一級、第二級毒品之器具者，處1 年以下
有期徒刑、拘役或新臺幣1 萬元以下罰金。

司法院資訊處製作；財團法人民間司法改革基金會備份。
